臺灣宜蘭地方法院民事裁定　　　　　　　 100年度監字第92號
聲　請　人　林清鋒
上列聲請人聲請許可監護人行為事件，本院裁定如下：
    主  文
准聲請人林清鋒處分受監護宣告之人林宜昌所有如附表所示之不
動產。
聲請程序費用新臺幣壹仟元由聲請人負擔。
    理  由
一、聲請意旨略以：本院前以一百年度監宣字第二七號裁定宣告
    林宜昌為受監護宣告之人，並選定聲請人林清鋒為受監護宣
    告之人林宜昌之監護人及指定林珍惠為會同開具財產清冊之
    人確定。嗣受監護宣告之人因其父林楠死亡而繼承如附表
    所示之不動產，今辦理繼承及分割登記之必要，爰請准聲請
    人處分受監護宣告之人所有如附表所示不動產等語。
二、按監護人對於受監護人之財產，非為受監護人之利益，不得
    使用、代為或同意處分。監護人為下列行為，非經法院許可
    ，不生效力：(一)代理受監護人購置或處分不動產。(二)代理受
    監護人，就供其居住之建築物或其基地出租、供他人使用或
    終止租賃。監護人不得以受監護人之財產為投資。但購買公
    債、國庫券、中央銀行儲蓄券、金融債券、可轉讓定期存單
    、金融機構承兌匯票或保證商業本票，不在此限。民法第一
    千一百零一條定有明文。且前揭法條規定，依民法第一千一
    百十三條規定，乃準用於成年人之監護。
三、聲請人林清鋒所為主張，業據提出本院一百年度監宣字第二
    七號民事裁定暨確定證明書、戶籍謄本、繼承系統表、遺產
    分割協議書、財政部臺灣省北區國稅局遺產稅免稅證明書、
    土地登記第二類謄本及房屋稅籍證明等件在卷為證，並經本
    院依職權調閱一百年度監宣字第二七號民事卷宗核閱無誤。
    又聲請人聲請處分附表所示不動產，係依受監護宣告之人之
    父即被繼承人林楠生前之遺願，並經全體繼承人同意，即
    由受監護宣告之人之妹林珍伶一人繼承如附表所示之不動產
    後，協助照顧受監護宣告之人等情，業據聲請人到庭陳述綦
    詳，核與證人林珍伶到庭結證無誤，利害關係人林珍惠復於
    一百年十二月十九日具狀陳報屬實，堪認聲請人主張各情為
    真。茲審酌受監護宣告之人為聲語、肢體及智能等多重障礙
    者，無法自理生活且無謀生能力，日後由聲請人及受監護宣
    告之人之妹林珍伶照顧且支付各項生活、醫療費用，應屬有
    利於受監護宣告之人。執此，本件聲請准許處分受監護宣告
    之人所有如附表所示之不動產，堪認符合受監護宣告之人林
    宜昌之利益，聲請於法核無不合，為有理由，應予准許。
四、依非訟事件法第二十一條第一項前段，裁定如主文。
中    華    民    國   100    年    12    月    30    日
                  臺灣宜蘭地方法院家事法庭
                      法  官  陳嘉年
以上正本與原本無異。
如不服本裁定，應於裁定送達後10日內向本院提出抗告狀（應附
繕本）。
中    華    民    國   100    年    12    月    30    日
                      書記官  吳慧芳
附表
┌─┬──────────┬─────┬────────┐
│編│地號、建號、門牌號碼│權利範圍及│面          積  │
│號│及其他              │持分比例  │                │
├─┼──────────┼─────┼────────┤
│一│宜蘭縣蘇澳鎮○○段一│三分之一  │三十六平方公尺  │
│  │三八八之五地號      │          │                │
├─┼──────────┼─────┼────────┤
│二│宜蘭縣蘇澳鎮○○段一│三分之一  │二十一平方公尺  │
│  │四０五地號          │          │                │
├─┼──────────┼─────┼────────┤
│三│宜蘭縣蘇澳鎮○○段一│三分之一  │六十一平方公尺  │
│  │四０六地號          │          │                │
├─┼──────────┼─────┼────────┤
│四│宜蘭縣蘇澳鎮○○段一│三分之一  │四十平方公尺    │
│  │四一一地號          │          │                │
├─┼──────────┼─────┼────────┤
│五│宜蘭縣蘇澳鎮南安里海│全部      │八十九點三平方公│
│  │邊路一０五號未辦保存│          │尺              │
│  │登記建物            │          │                │
└─┴──────────┴─────┴────────┘